臺灣臺中地方法院刑事判決　　　　　　　　　　　　九十三年度易字第一七八九號
　　公　訴　人　臺灣臺中地方法院檢察署檢察官
　　被　　　告　甲○○
右列被告因偽造文書案件，經檢察官提起公訴（九十三年度偵字第一一五九號），被
告於準備程序中就被訴事實為有罪之陳述，經告知簡式審判程序之旨，並聽取公訴人
、被告之意見後，由本院合議庭裁定由受命法官獨任進行簡式審判程序，判決如左：
    主  文
甲○○共同行使明知為不實之事項，而使公務員登載於職務上所掌之公文書，足以生
損害於公眾及他人，處有期徒刑參月，如易科罰金，以參佰元折算壹日。
    事  實
一、甲○○明知自己未出資設立「美麗風采視聽歌城」，亦無實際經營之計劃，竟於
    民國（下同）八十五、六年間在臺中市○○路之不詳地點，與葉姓不詳姓名成年
    男子共同基於行使使公務員登載不實之犯意聯絡，約定葉姓男子除交付新台幣（
    下同）二十萬元之支票予甲○○外，另每月給付一萬八千元予甲○○，由甲○○
    將其國民身分證件交予該葉姓男子，由該葉姓男子於八十七年三月二十七日，偽
    以甲○○之名義為設址於臺中市○區○○路四Ｏ一之一號一至六樓「美麗風采視
    聽歌城」負責人之不實事項，向主管機關申請辦理商業登記、營利事業登記後，
    復持前開不實商業登記證及營利事業登記證向財政部臺灣省中區國稅局辦理設籍
    課稅登記，致各該管機關將不實事項登載於職務上製作之商業登記資料、營利事
    業登記證及稅籍資料，足以生損害於各該管理機關對登記資料管理之正確性及民
    眾對商業登記、營利事業登記之信賴，甲○○於辦妥上開商業登記、設籍課稅登
    記事項後，即未再與葉姓男子有所接觸。嗣該葉姓成年男子明知未曾僱用乙○○
    （起訴書均誤載為郭秀蘭）於「美麗風采視聽歌城」工作，竟佯以甲○○名義於
    業務上製作之薪資扣繳憑單上虛偽填載乙○○八十七年度於「美麗風采視聽歌城
    」領取薪資八千二百二十五元，並持之向財政部臺灣省中區國稅局，申報乙○○
    於八十七年度之薪資扣繳憑單，嗣於九十二年六月初，乙○○接獲法務部行政執
    行署臺中行政執行處通知補繳所得稅，經向財政部臺灣省中區國稅局查詢始悉上
    情。
二、案經乙○○告訴臺灣臺中地方法院檢察署檢察官偵查起訴。
    理  由
一、訊據被告甲○○對其實際未出資設立「美麗風采視聽歌城」，係應某葉姓真實名
    字之人的要求，約定由葉姓男子給付二十萬元支票及每月一萬八千元之金額，始
    同意將其身分證件提供予該葉姓不詳真實姓名之人申請設立臺中市○區○○路四
    Ｏ一之一號一至六樓「美麗風采視聽歌城」，向主管機關申請辦理商業登記、營
    利事業登記，並向財政部臺灣省中區國稅局辦理設籍課稅登記，致該管機關將此
    不實事項登載於職務上製作之稅籍登記等事實，迭於偵訊及本院審理中供承不諱
    ，核與被害人乙○○於警詢指訴情節相符（此部分被害人於審判外之陳述，經被
    告及檢察官於本院審判程序同意作為證據，本院審酌該等陳述作成時之情況認為
    適當，核與刑事訴訟法第一百五十九條之五之規定相符，故採為認定本案犯罪事
    實之證據），此外，復有財政部臺灣省中區國稅局臺中市分局九十三年八月二十
    七日中區國稅中市字第○九三○○四三八四七號函所附營業稅稅籍資料查詢、八
    十七年營利事業所得稅結算申報書、綜合所得稅ＢＡＮ給付清單、乙○○之綜合
    所得稅核定通知書、各類所得扣繳暨免扣繳憑單等資料及同分局九十三年九月九
  日中區國稅中市一字第○九三○○四六○二五號函（函覆美麗風采視聽歌城八十
    七年涉嫌虛報乙○○薪資所得八千二百二十五元未有逃漏營所稅之情事）附卷足
    資佐證（見本院卷第三七至五二、六二至六四頁），是認被告甲○○之自白，與
    事證明確，應可採信，其犯行洵堪認定，應依法予以論科。
二、被告甲○○佯以出資於臺中市○區○○路四Ｏ一之一號一至六樓「美麗風采視聽
    歌城」之不實事項，向主管機關申請辦理商業登記、營利事業登記後，復持前開
    不實商業登記證及營利事業登記證向財政部中區國稅局辦理設籍課稅登記，致各
    該管機關將不實事項登載於職務上製作之商業登記資料、營利事業登記證及稅籍
    資料，足以生損害於各該管理機關對稅務登記資料管理之正確性及民眾對商業登
    記、營利事業登記之信賴，核其所為係犯刑法第二百十六條、第二百十四條之行
    使使公務員登載不實之文書罪。被告甲○○使公務員登載不實之低度行為，應為
    行使之高度行為所吸收，不另論罪。被告被告甲○○與葉姓不詳真實姓名之人間
    就上開犯行，有犯意之聯絡與行為分擔皆為共同正犯。爰審酌被告一時失慮，致
    羅刑典，幸所生危害非鉅，犯罪情節尚屬輕微，犯罪後尚能坦承犯行，態度良好
    等一切情狀，量處如主文所示之刑，並諭知易科罰金之折算標準（按被告行為後
    ，刑法第四十一條業於九十年一月十日修正公布，同年月十二日生效，修正後刑
    法第四十一條第一項前段規定「犯最重本刑為五年以下有期徒刑以下之刑之罪，
    而受六個月以下有期徒刑或拘役之宣告，因身體、教育、職業、家庭之關係或其
    他正當事由，執行顯有困難者，得以一元以上三元以下折算一日，易科罰金。」
    ，與修正前刑法第四十一條規定「犯最重本刑為三年以下有期徒刑以下之刑之罪
    ，而受六個月以下有期徒刑或拘役之宣告，因身體、教育、職業、家庭之關係，
    執行顯有困難者，得以一元以上三元以下折算一日，易科罰金。」不同。比較新
    舊法結果，以新法較有利於行為人，故依刑法第二條第一項前段規定，應適用裁
    判時之法律即修正後刑法第四十一條第一項前段之規定，併此敘明）。
三、末以，公訴蒞庭檢察官請求本院就被告甲○○於本案尚涉有行使偽造私文書及稅
    捐稽徵法第四十一條之逃漏稅捐罪嫌併予審究等語，惟查：被告甲○○僅出名擔
    任「美麗風采視聽歌城」之名義負責人，並無實際經營之事實，且復查無積極事
    證足稽被告甲○○於辦妥上開商業登記、設籍課稅登記事項後，有與葉姓男子共
    同偽造以甲○○為名義出具之被害人乙○○之薪資扣繳憑單，並持之向財政部臺
    灣省中區國稅局，申報乙○○於八十七年度之薪資扣繳憑單之情事；再者，經財
    政部臺灣省中區國稅局臺中市分局函覆稱：「有關美麗風采視聽歌城八十七年度
    涉嫌虛報納稅義務人乙○○君薪資所得八、二二五元乙案，未有逃漏營所稅之情
    事」，有該局九十三年九月九日中區國稅中市一字第0930046025號函一份在卷可
    查，從而，本院是難認被告甲○○另犯有行使偽造私文書及稅捐稽徵法第四十一
    條之逃漏稅捐罪嫌之情事，無從併予審理，附此敘明。
據上論斷，應依刑事訴訟法第二百七十三條之一第一項、第二百九十九條第一項前段
，刑法第二條第一項前段、第二十八條、第二百十六條、第二百十四條、修正後刑法
第四十一條第一項前段，罰金罰鍰提高標準條例第一條前段、第二條，判決如主文。
案經檢察官丙○○到庭執行職務
中      華      民      國    九十三    年     十      月      六       日
                            臺灣臺中地方法院刑事第十二庭
                                    法  官  劉  兆  菊
右正本證明與原本無異。
如不服本判決，應於判決送達後十日內向本院提出上訴狀，上訴於臺灣高等法院臺中
分院( 須附繕本 )。
中      華      民      國    九十三    年      十      月      六      日
                                    書記官
附錄本案所犯法條全文
刑法第二百十六條：
行使第二百十條至第二百十五條之文書者，依偽造、變造文書或登載不實事項或使登
載不實事項之規定處斷。
刑法第二百十四條：
明知為不實之事項，而使公務員登載於職務上所掌之公文書，足以生損害於公眾或他
人者，處三年以下有期徒刑、拘役或五百元以下罰金。
